# 请教陈版主往来抵消的问题

提问人：辉哥 2017 时间：2019-11-07 06:30:17
您好陈版主，A 公司和 B 公司为某大型零售企业控制下的两个子公司，A公司负责为集团内内各地子公司集中采购零售商品，B 公司为外地子公司，由于 B 公司所在地无仓库，A 公司、B 公司与 M 公司签订委托配送协议，M 公司根据B公司业务需要向 A 公司及其他公司采购商品。由于上述交易不具有商业实质，期末需要编制抵消分录，期末抵消时分两步：
第一，抵消M 公司自A 公司采购同时销售给B 公司的A 公司收入，根据B 公司库存中采购 A 公司部分的存货及毛利率确定未实现内部交易损益。
第二，对期末 M 公司库存中来自于 A 公司的部分进行还原，同时冲减 A公司收入及应收。
我还有个疑问，对于 A 公司应收 M 公司及 B 公司应付 M 公司需要进行抵消吗，如果抵消，冲销 B 公司应付M 公司，对应的科目应该是什么？

回答人：chenyiwei
对于 A 公司应收 M 公司及 B 公司应付 M 公司的款项，如果需要分别进行结算，则在合并报表层面应分别列报一项资产和负债，不能抵销，除非三方签订债权债务抵销协议，按净额结算。